# 因资本化差异而影响未来年金的计算不同

提问人：数数然 时间：2021-05-16 20:35:57
陈版主好。请教一下：我们公司修了栋房子，全额贷款 5 年 100 万修建，正常应该有10w的利息可以资本化，但是因为各种原因 不符合资本化的条件，故房屋价值就是100w。现把这栋房屋出租，租金就是房屋价值 100 为现值， 7 年租期，利率等于贷款利率计算的等额本息。
若同时另有一栋房屋同样的情况但是资本化了10w，房屋价值变为 110 万，则按 110 万为现值计算租金。
因为有修建期、借款期限和计算租金期限不一致等原因，请问应该如何理解这是否能资本化 10 万而引起的租金差异呢？非常感谢！

回答人：chenyiwei
这是你公司与承租人之间合同约定条款的问题。正常情况下的租金主要取决于市场因素，而与出租房屋的成本或账面价值无关。